臺灣高雄地方法院刑事判決　　　　　　　96年度易字第1475號
公　訴　人　臺灣高雄地方法院檢察署檢察官
被　　　告　甲○○
上列被告因違反著作權法案件，經檢察官提起公訴（96年度偵字
第1016號），本院於訊問被告後，被告為有罪之陳述，經合議庭
裁定由受命法官獨任進行簡式審判程序審理，判決如下：
    主  文
甲○○明知係侵害著作財產權之光碟重製物而散布，處有期徒刑
陸月，如易科罰金，以新台幣壹仟元折算壹日。緩刑貳年，並應
向國庫支付新臺幣參萬元。扣案之盜版重製光碟「哈利波特」參
片、「魔戒」陸片，均沒收之。
    事  實
一、甲○○明知「哈利波特」、「魔戒」DVD 影音光碟，分別係
    美商華納兄弟娛樂公司（下稱華納公司）、美商新線製作股
    份有限公司（下稱新線公司）享有著作財產權之視聽著作，
    非經各該著作財產權人同意或授權，不得擅自重製、散布，
    竟基於散布重製物之犯意，先於不詳時間，以不詳代價在大
    陸地區福建省廈門市某商店購入未經華納公司、新線公司授
    權重製之盜版「哈利波特」DVD 影音光碟1 套共3 片、「魔
    戒」DVD 影音光碟1 套共6 片觀賞完畢後，即自民國95 年7
    月初某日起，在其位於高雄縣路竹鄉寧安村51巷24號及大陸
    地區福建省廈門市住○○○○路連線至雅虎奇摩拍賣網站，
    並以申請之拍賣帳號「powellchang 」，在該拍賣網站上刊
    登販售該等盜版DVD 影音光碟之訊息，復以其申請之「powe
    llchang@yahoo.com.tw」電子郵件信箱、行動電話門號0000
    000000號及不知情之姊姊張心怡申辦之臺灣銀行楠梓分行帳
    戶（帳號：000000000000號）作為供買家聯絡及支付價金之
    用，以此種方式販賣上開盜版DVD 影音光碟而散布予不特定
    人。嗣上揭拍賣訊息為財團法人電影及錄影著作保護基金會
    調查專員乙○○查悉，乃自95年8 月21日起陸續以電子郵件
    方式與甲○○聯繫，最後以新臺幣（下同）800 元之價格，
    購得上開「哈利波特」、「魔戒」盜版DVD 影音光碟各1 套
    共9 片，並於同年9 月5 日以透過ATM 轉帳方式，將價金80
    0 元匯入上開張心怡之帳戶內，待甲○○確定匯款無訛後，
    旋將上開盜版DVD 影音光碟自大陸地區福建省廈門市以快遞
    寄送予乙○○喬裝之買家，迨乙○○收受後鑑定上開DVD 影
    音光碟確實為盜版後報警處理而循線查獲。
二、案經財團法人電影及錄影著作保護基金會訴由高雄市政府警
    察局苓雅分局報告臺灣高雄地方法院檢察署檢察官偵查起訴
    。
    理  由
一、查本件被告甲○○所犯為死刑、無期徒刑、最輕本刑為3 年
    以上有期徒刑以外之罪，且非高等法院管轄第一審之案件，
    其於準備程序就前揭被訴事實為有罪之陳述，經受命法官告
    知簡式審判程序之旨，並聽取當事人之意見後，本院認無不
    得或不宜改依簡式審判程序進行之處，爰依刑事訴訟法第27
    3 條之1 第1 項、第284 條之1 ，裁定本件由受命法官獨任
    進行簡式審判程序，合先敘明。
二、上揭事實，業據被告於本院審理時坦承不諱，核與證人即告
    訴代理人乙○○於警詢證述上開光碟片均係盜版之情節、證
    人張心怡於警詢證述前開臺灣銀行帳戶為其所有而供被告使
    用之情節、證人張行宇於警詢中證述前開拍賣帳號為被告所
    申請使用等情相符，並有財團法人電影及錄影著作保護基金
    會鑑識報告、本件受侵害之電影著作、其著作權人暨侵害物
    數量清冊（警卷第26-27 、偵卷第44-45 頁）、高雄市政府
    警察局苓雅分局凱旋路派出所搜索現場時所拍攝照片6 張、
    證人張心怡所有之臺灣銀行帳戶存摺封面及內頁影本、雅虎
    奇摩網站使用者資料查詢單、中華電信股份有限公司數據電
    信公司ADSL網路使用者資料查詢單（警卷第29-35 頁）、雅
    虎奇摩拍賣網頁列印資料（警卷第36-38 頁、偵卷第20～37
    -1、47～62頁）、高雄市政府警察局苓雅分局警員陳侑德之
    職務報告、偵查報告（警卷第28頁、偵卷第39-40 頁）、快
    遞運送單暨發票（偵卷第57-58 頁）、臺灣銀行自動櫃員機
    交易明細表（偵卷第67頁）、臺灣銀行帳戶通訊中文名、地
    資料查詢單（偵卷第64頁）、和信電訊股份有限公司行動電
    話基本資料查詢單（偵卷第67頁）各1 份及扣案盜版影音光
    碟片照片3 張（偵卷第14頁）在卷可稽，及「哈利波特」、
    「魔戒」DVD 影音光碟各1 套共9 片扣案可佐，足認被告之
    自白與事實相符，堪予採為本件論罪科刑之依據。本件事證
    明確，被告犯行洵堪認定，應予依法論科。
三、核被告之所為，係犯著作權法第91條之1 第2 項、第3 項之
    明知係侵害著作財產權之重製光碟而散布罪。被告意圖散布
    而持有盜版影音光碟之低度行為，應為散布盜版影音光碟之
    高度行為所吸收，不另論罪。爰審酌被告僅為貪圖私利，竟
    枉顧著作財產權人辛苦之智慧結晶，而以散布重製光碟之方
    式，攫取著作財產權人應得之利益，無視政府大力宣導尊重
    他人智慧財產權之法令，影響我國致力保護智慧財產權之國
    際名譽，所為非是，惟念其犯後尚能坦認犯行，犯罪期間非
    長，所生危害尚非甚鉅，並其未曾有任何犯罪科刑紀錄，有
    臺灣高等法院被告前案紀錄表1 份在卷可參，素行良好等一
    切情狀，量處如主文所示之刑，並考量被告係大學畢業，業
    商，經濟狀況小康等情狀（警卷第1 頁），諭知如主文所示
    之易科罰金折算標準。末查，被告犯後坦承犯行，且未曾受
    有期徒刑以上刑之宣告，已如上述，其因一時失慮偶罹刑典
    ，犯後已知錯悔悟，經此偵、審程序及刑之宣告，當知所警
    惕，信無再犯之虞，本院認所宣告之刑以暫不執行為適當，
    爰依刑法第74條第1 項第1 款規定，併予宣告緩刑2 年，用
    啟自新。且斟酌被告係於購入本件盜版光碟觀賞後，為貪圖
    利益而將之陳列販賣，故仍須予薄懲，較能記取教訓等情形
    ，爰依同法第74條第2 項第4 款規定，命其向國庫捐款3 萬
    元。扣案之盜版影音光碟「哈利波特」3 片、「魔戒」6 片
    ，均應依著作權法第98條規定，宣告沒收。
據上論斷，應依刑事訴訟法第273 條之1 第1 項、第284 條之1
、第299 條第1 項前段，著作權法第91條之1 第2 項、第3 項、
第98條，刑法第11條、第41條第1 項前段、第74條第1 項第1款
、第2 項第4 款，判決如主文。
中　　華　　民　　國　　96　　年　　5　　月　　29　　日
                  刑事第十六庭  法  官  蔣志宗
以上正本證明與原本無異。
如不服本判決，應於判決送達後10日內，向本院提出上訴狀。
中　　華　　民　　國　　96　　年　　5　　月　　29　　日
                                書記官  洪育祺
附錄本件論罪科刑之法條：
著作權法第91條之1
擅自以移轉所有權之方法散布著作原件或其重製物而侵害他人之
著作財產權者，處3 年以下有期徒刑、拘役，或科或併科新臺幣
五十萬元以下罰金。
明知係侵害著作財產權之重製物而散布或意圖散布而公開陳列或
持有者，處3 年以下有期徒刑，得併科新臺幣7 萬元以上75萬元
以下罰金。
犯前項之罪，其重製物為光碟者，處6 月以上3 年以下有期徒刑
，得併科新臺幣20萬元以上2 百萬元以下罰金。但違反第87條第
4 款規定輸入之光碟，不在此限。
犯前二項之罪，經供出其物品來源，因而破獲者，得減輕其刑。
